臺灣新北地方法院民事判決
110年度訴字第2900號
原      告  合作金庫商業銀行股份有限公司

法定代理人  雷仲達  
訴訟代理人  林俊宏  
            李光彝  
被      告  巴黎精品國際有限公司

兼  上一人
法定代理人  蔡明義  
被      告  吳秋桂  
上列當事人間請求返還消費借貸款事件，本院於中華民國111年3
月24日言詞辯論終結，判決如下：
    主      文
一、被告應連帶給付原告新臺幣4,540,502元，及如附表所示之
    利息及違約金。
二、訴訟費用由被告連帶負擔。
    事實及理由
壹、程序部分：  
    本件被告經合法通知，無正當理由未於最後言詞辯論期日到
    場，核無民事訴訟法第386條所列各款情形，爰依原告聲請
    ，由其一造辯論而為判決。
貳、實體部分：
一、原告主張：
  ㈠被告巴黎精品國際有限公司（下稱巴黎精品公司）於民國107
    年8月31日邀被告蔡明義、吳秋桂為連帶保證人，向原告借
    款新臺幣（下同）500萬元，借款期間為107年8月31日至110
    年8月31日，按原告定儲指數月指標利率加碼年息2.08%浮動
    計息（目前為2.92%），並依年金法計算，按月本息平均攤
    還（即本息定額攤還方式），雙方簽有借據。雙方並約定遲
    延履行時，除仍按上開利率計息外，逾期在6個月以內部分
    ，按上開利率10%，逾期6個月以上者，其超過6個月部分按
    上開利率20%計付違約金(下稱第1筆借款)。
  ㈡被告巴黎精品公司復於109年4月27日邀被告蔡明義、吳秋桂
    為連帶保證人，向原告借款250萬元，借款期間為109年4月2
    7日至112年4月27日。自109年4月27日起至110年4月27日冲
    ，依中華郵政股份有限公司2年期定期儲金機動利率加碼年
    息0.155%浮動計息，另自110年4月27日起至112年4月27日止
    ，依中華郵政股份有限公司2年期定期儲金機動利率加碼年
    息1%浮動計息（目前為1.845%），並依年金法計算，按月本
    息平均攤還（即本息定額攤還方式），雙方簽有借據。雙方
    並約定遲延履行時，除仍按上開利率計息外，逾期在6個月
    以內部分，按上開利率10%，逾期6個月以上者，其超過6個
    月部分按上開利率20%計付違約金(下稱第2筆借款)。
  ㈢被告巴黎精品公司再於110年5月28日邀被告蔡明義、吳秋桂
    為連帶保證人，向原告借款250萬元，借款期間為110年5月2
    8日至111年5月28日。依原告定儲指數月指標利率加碼年息1
    .88%浮動計息 (目前為2.72%)，且利率不得低於年息2%，按
    月付息到期還本。被告共同簽發本票予原告收據。雙方並約
    定遲延履行時，除仍按上開利率計息外，逾期在6個月以內
    部分，按上開利率10%，逾期6個月以上者，其超過6個月部
    分按上開利率20%計付違約金(下稱第3筆借款)。
  ㈣另依兩造於110年5月28日簽立之授信約定書第5條第1項第1 
    款約定「任何一宗債務不依約清償或攤還本金時」，原告無
    須事先通知或催告，即視為全部到期；同條第2項第1款約定
    「任何一宗債務不依約付息時」，經原告事先以合理期間通
    知或催告，得視為全部到期。
  ㈤詎前開第1筆債務，被告巴黎精品公司於110年8月31日到期未
    清償，第2筆債務僅本息攤還至110年8月27日，第3筆債務僅
    繳利息至110年8月28日，其後均未依約償還本息，且迭經催
    討無效。則除第1筆債務已到期外，其餘第2筆及第3筆債務
    ，依前揭授信約定書之約定，亦均已視為全部到期，被告巴
    黎精品公司失去期限利益，應立即全部清償，其現共欠原告
    4,540,502元及如附表所示之利息、違約金。而被告蔡明義
    、吳秋桂既為巴黎精品公司之連帶保證人，依法即應負連帶
    清償之責。然經催告還款無效，為此，爰依消費借貸及連帶
    保證之法律關係為請求等語。
    並聲明：被告應連帶給付原告4,540,502元，及如附表所示
    之利息及違約金。
二、被告未於言詞辯論期日到場，亦未提出準備書狀作任何聲明
    或陳述。
三、本院之判斷：
  ㈠按稱消費借貸者，謂當事人一方移轉金錢或其他代替物之所
    有權於他方，而約定他方以種類、品質、數量相同之物返還
    之契約；借用人應於約定期限內，返還與借用物種類、品質
    、數量相同之物；遲延之債務，以支付金錢為標的者，債權
    人得請求依法定利率計算之遲延利息。但約定利率較高者，
    仍從其約定利率；當事人得約定債務人於債務不履行時，應
    支付違約金，民法第474條第1項、第478條前段、第233條第
    1項、第250條第1項分別定有明文。
  ㈡原告主張之上開事實，業據其提出與所述相符之請求還款催
    告書暨郵件收件回執、借據、本票、授信約定書、連帶保證
    書、合作金庫商業銀行定儲指數月指標利率公告、中華郵政
    股份有限公司定期儲金利率公告、放款相關貸放及保證資料
    查詢單（見本院卷第17頁至第45頁、第69頁至第76頁），並
    經本院核閱借據、本票、授信約定書及連帶保證書原本無訛
    （見本院卷79頁），且被告對於原告主張之事實，已於相當
    時期受合法之通知，均未於言詞辯論期日到場，亦未提出書
    狀為爭執，依民事訴訟法第280條第3項準用同條第1項之規
    定，應視同被告自認上開事實，堪信原告之主張為真實。
  ㈢本件第1筆借款部分，清償期已屆至，第2筆及第3筆借款部分
    ，被告巴黎精品公司既未依約如期攤還本息、未依約付息，
    未到期部分依授信約定書第5條第1項第1款及第5條第2項第1
    款之約定，視為全部到期，被告自應就積欠之本金、利息及
    違約金負連帶清償之責任。從而，原告依消費借貸及連帶保
    證之法律關係，請求被告連帶給付4,540,502元，及如附表
    所示之利息及違約金，即屬有據，應予准許。
四、本件事證已臻明確，兩造其餘攻擊防禦方法及證據，核與判
    決之結果不生影響，爰不一一論列，併此敘明。
五、訴訟費用負擔之依據：民事訴訟法第78條、第85條第2項。
中　　華　　民　　國　　111 　年　　3 　　月　　31　  日
                    民事第七庭      法  官  謝宜雯
以上正本係照原本作成。
如對本判決上訴，須於判決送達後20日內向本院提出上訴狀。如
委任律師提起上訴者，應一併繳納上訴審裁判費。
中　　華　　民　　國　　111 　年　　3 　　月　　31　  日
                                     書記官  劉德玉 
附表：（單位：新臺幣元）
編號 原借款金額 尚欠本金 （請求金額） 借款日及到期日 利率 （年息%） 利息計算期間 違約金       逾期6個月以內者，按左開利率10%計算，逾期超過6個月者，按左開利率20%計算 1 5,000,000 108,467 107年8月31日至110年8月31日 2.92%  自110年8月31日起至清償日止。 自110年9月1日起至清償日止。   325,743     2 2,500,000 321,211 109年4月27日至 112年4月27日 1.845% 自110年8月27日起至清償日止。 自110年9月28日起至清償日止。   1,285,081     3 2,500,000 500,000 110年5月28日至 111年5月28日 2.72% 自110年8月28日起至清償日止。 自110年9月29日起至清償日止。   2,000,000     合計 10,000,000 4,540,502